臺灣高等法院臺中分院刑事判決　　　　95年度上訴字第2895號
上　訴　人
即　被　告　甲○○
　　　　　　　　　　2
指定辯護人　汪紹銘　律師
上列上訴人因毒品危害防制條例案件，不服臺灣南投地方法院95
年度訴字第729號，中華民國95年11月9日第一審判決（起訴案號
：臺灣南投地方法院檢察署95年度偵字第2828、3650號），提起
上訴，本院判決如下：
    主  文
原判決撤銷。
甲○○共同販賣第一級毒品，累犯，處有期徒刑捌年，又共同販
賣第一級毒品，累犯，處有期徒刑拾伍年貳月，又共同販賣第一
級毒品，累犯，處有期徒刑拾伍年貳月，扣案之第一級毒品海洛
因參包（合計淨重零點肆貳公克）沒收銷燬之，前開海洛因外包
裝袋參個及BENQ廠牌行動電話壹支，均沒收。應執行有期徒刑拾
伍年陸月。扣案之第一級毒品海洛因參包（合計淨重零點肆貳公
克）沒收銷燬之，前開海洛因外包裝袋參個及BENQ廠牌行動電話
壹支，均沒收。因販賣第一級毒品海洛因所得新臺幣玖仟元沒收
之，如全部或一部不能沒收時，以其財產抵償之。
    事  實
一、甲○○於民國（下同）88年間因恐嚇取財案件，經本院90年
    度上訴字第284 號判決判處有期徒刑1 年2 月，於91年5 月
    12日縮短刑期執行完畢。詎其明知海洛因業經主管機關公告
    列為第一級毒品，禁止販賣、持有、轉讓，竟與真實姓名年
    籍均不詳、綽號「洪小姐」之成年女子，意圖營利，共同基
    於反覆販賣第一級毒品海洛因牟利之犯意聯絡，自95年6月
    份之某日起，共同販賣海洛因，其分工方式為：甲○○持其
    所用之行動電話0000000000號（BENQ廠牌、序號：00000000
    0000 000號、含門號之SIM卡一枚）作為對外聯絡工具，與
    下游施用毒品之人聯絡，雙方就交易之數量、金額約定後，
    甲○○再前去向「洪小姐」拿取海洛因後，送至約定之交易
    地點，販賣予施用毒品人口，嗣交易完成，甲○○每販賣新
    臺幣（下同）1千元，綽號「洪小姐」之女子則會支付1百元
    予甲○○以為報酬；嗣（一）於95年6月29日13時51分許，
    曾德揚持其所用行動電話0000000000號行動電話撥打甲○○
    所持上開行動電話，聯繫海洛因交易事宜，並以1包新台幣
    6千元之代價向甲○○購買海洛因1次，雙方則約定在南投縣
    草屯鎮新天地大賣場廁所內完成交易、銀貨兩訖；（二）於
    95年7月1日3時許，曾德揚持其所用行動電話0000000000 號
    行動電話，以上開方式與甲○○聯繫購買海洛因事宜，並約
    以1包1千元之代價向甲○○購買海洛因1次，雙方則約定在
    上述地點完成交易；（三）於95年7月3日13時分許，曾德揚
    持所用行動電話，以上開方式聯繫甲○○，約定以1包海洛
    因2千元之代價購買之，並約定當日13時33分許在南投縣草
    屯鎮草屯國小附近交貨，屆時曾德揚則騎乘車牌號碼SU7-
    117 號輕型機車、搭載友人吳紫綾一同前往赴約，到達草屯
    國小附近之後，甲○○將1包內裝有海洛因之衛生紙交給曾
    德揚，曾德揚即當場交付2千元交給甲○○。嗣經警方根據
    甲○○與曾德揚2人間之通訊監察即時監控，兵分二路，一
    組先在當日13時50分許，在草屯鎮○○路239號前，將曾德
    揚予以逮捕到案，並在其身上查扣所持有之第一級毒品海洛
    因1包（淨重0.18公克、空包裝重0.23公克）、注射針筒1支
    及其所持用之行動電話1支（含門號0000000000號SIM卡1枚
    ）等物；另一組員警則在草屯鎮○○街與平等街口，將甲○
    ○予以逮捕到案，並在甲○○所騎乘車牌號碼JY2-880號機
    車置物箱內扣得第一級毒品海洛因2包（合計淨重0.24公克
    、空包裝重0.44公克）及注射針筒1支，並在其身上查獲現
    金6,200元及所持用之BENQ廠牌行動電話1支（含門號000000
    0000號SIM卡一枚、序號：000000000000000號）等物，而查
    悉上情（曾德揚違反毒品危害防制條例罪嫌部分，另由臺灣
    南投地方法院檢察署以95 年度毒偵字第1056號偵查中；吳
    紫綾違反毒品危害防制條例罪嫌部分，已由該署檢察官以95
    年度偵字第1235號為不起訴處分在案）。
二、案經臺灣南投地方法院檢察署檢察官指揮南投縣政府警察局
    刑事警察大隊、海巡署臺中機動查緝隊、海巡署巡防總局第
    三海巡隊及海巡署中部地區巡防局岸巡三二大隊等單位共同
    偵辦，並由臺灣南投地方法院檢察署檢察官提起公訴。
    理  由
壹、程序部分：
一、按現行刑事訴訟法為保障被告之反對詰問權，排除具有虛偽
    危險性之傳聞證據，以求實體真實之發見，於該法第159 條
    第1項 明定被告以外之人於審判外之言詞或書面陳述，除法
    律有規定者外，不得作為證據。又被告以外之人於審判外之
    陳述，雖不符前4 條之規定（即刑事訴訟法第159 條之1 至
    159 條之4） ，而經當事人於審判程序同意作為證據，法院
    審酌該言詞陳述或書面陳述作成時之情況，認為適當者，亦
    得為證據；當事人、代理人或辯護人於法院調查證據時，知
    有第159 條第1 項不得為證據之情形，而未於言詞辯論終結
    前聲明異議者，視為有前項之同意，刑事訴訟法第159 條之
    5 亦定有明文。本件檢察官、被告、辯護人於本院並未就被
    告以外之人於審判外之陳述有所爭執（見本院96年6 月22日
    審判筆錄），且迄言詞辯論終結前，均未主張有刑事訴訟法
    第159 條第1 項不得為證據之情形，是應認已同意作為證據
    ，且經本院審酌後，無不適當之情形，認均有證據能力，合
    先敘明。
二、再按有事實足認被告或犯罪嫌疑人有最輕本刑為3 年以上有
    期徒刑之罪嫌，並危害國家安全或社會秩序情節重大，而有
    相當理由可信其通訊內容與本案有關，且不能或難以其他方
    法蒐集或調查證據者，得發通訊監察書。通訊監察書，偵查
    中由檢察官依司法警察機關聲請或依職權核發，審判中由法
    官依職權核發。又除法律另有規定外，實施刑事訴訟程序之
    公務員因違背法定程序取得之證據，其有無證據能力之認定
    ，應審酌人權保障及公共利益之均衡維護，通訊保障及監察
    法第5 條第1 項第1 款、第2 項、刑事訴訟法第158 條之4
    分別定有明文。本件關於被告甲○○所使用之門號00000000
    00號行動電話之監聽錄音，係經臺灣南投地方法院檢察署檢
    察官核准在案，有詳載案由、監察電話、對象、時間及譯文
    等之臺灣南投地方法院檢察署通訊監察書（見本院卷第42頁
    ）及譯文紀錄等附卷可參，係屬依法定程序所為之監聽；後
    述所引用之監聽譯文，均係檢察官依法核發通訊監察書後，
    由司法警察合法監聽之紀錄，屬公務員職務上製作之紀錄文
    書，且無顯不可信之情事，依刑事訴訟法第159條之4第1款
    之規定，亦具有證據能力。
貳、實體部分：
一、認定犯罪事實所憑之證據及理由：
（一）訊據被告甲○○對於其於上開時地前後3次販賣第一級毒
      品海洛因予曾德揚之事實坦承不諱，其於偵訊及原審審理
      中併供承：毒品海洛因是綽號「洪小姐」拿給我的，購買
      毒品的人是直接撥打我所持行動電話0000000000號，我再
      與「洪小姐」聯絡、拿取毒品，如果我幫她賣毒品，1千
      元可抽得1百元之報酬，但我不知綽號「洪小姐」真實姓
      名，…，我在95 年6月29日、7月1日各以1包6千元及1包1
      千元之代價販賣第一級毒品海洛因予曾德陽，雙方並約在
      南投縣草屯鎮「新天地大賣場」廁所內交貨，…，我所持
      上開行動電話通聯譯文中提及「半半」係指一錢的一半再
      一半、「四一」是指跟「半半」一樣的數量、「一張」是
      指新臺幣1千元等語（見95 年度偵字第2828號卷第3至8、
      62至63、91、92頁，原審95 年11月9日審判筆錄），業已
      供明其販買毒品海洛，即每販售1千元可獲得報酬100元等
      情，其有牟利販賣之意圖，堪以認定；且證人曾德揚迭於
      警詢、偵訊中證稱：我是以我持用行動電話（0000000000
      號）撥打綽號「叔啊」（指甲○○）行動電話（00000000
      00號）購買海洛因，今年6月29日向他購買1包6千元、7
      月1日向他購買1包1千元，2次約在南投草屯鎮新天地大賣
      場廁所交貨，7月3日向他購買1包2千元，約在草屯國小附
      近以衛生紙包著海洛因1包交貨給曾德揚等語（見同上偵
      查卷第27至30、32至34、68、69頁），證人即曾德揚之女
      友吳紫綾於警詢、偵訊中亦證稱：95年7月3日13時30分許
      ，曾德揚騎機車、搭載我至草屯國小附近，向一位綽號「
      叔啊」（指甲○○）購買海落因，當時有看到綽號「叔啊
      」拿一包衛生紙包著東西給曾德揚等語（見同上偵查卷第
      52至55、68、69頁），均核與被告之自白相符。復有曾德
      揚與甲○○其等所持上開行動電話間之通聯監聽譯文一份
      在卷可稽（見同上偵查卷第35至43頁），並有證人曾德揚
      及吳紫綾二人分別指認被告之刑事檔案相片各1張等在卷
      可按（見同上偵查卷第31、57頁），堪以採信。
（二）此外，查獲時在證人曾德揚身上扣得白粉1包、注射針筒1
      支及其所持用之行動電話1支（含門號0000000000號SIM卡
      一枚）等物；在被告身上查扣白粉2包、注射針筒1支、被
      告所有之行動電話一支（廠牌：BENQ廠、序號：序號：
      000000 00000000號SIM卡一張（門號：0000000000號）可
      資佐證，並有扣案物翻拍照片5幀（見同上偵查卷第25、
      51、78 頁）在卷可稽；而上開扣案之白色粉末共3包，經
      送請法務部調查局檢驗結果，確含有第一級毒品海洛因成
      分（合計淨重0.42公克、另空包裝總重0.67公克），此有
      法務部調查局95年8月1日調科壹字第970003147、0000000
      00號鑑定通知書2份附卷可稽（同上偵查卷第83、85頁）
      ，亦足佐證被告係販買毒品海洛因。
（三）按販賣毒品係違法行為，非可公然為之，亦無公定之價格
      ，無論包裝方式，均可任意分裝增減份量。每次買賣之價
      差，亦隨時依雙方資力、關係之深淺、需求之數量、來源
      是否充裕、販賣者是否渴求資金、查緝是否嚴緊、購買者
      被查獲時供述購買對象之風險評估等，異其標準，非可一
      概而論。販賣之利得除經坦承及價量俱臻明確外，委難察
      得實情。而近年來政府為杜絕毒品之氾濫，對於查緝施用
      及販賣毒品之工作，無不嚴加執行，非法販賣海洛因，又
      為違反法禁之重罪，經警查緝甚嚴。且據被告於警詢中表
      示不知道該位綽號「洪小姐」之真實姓名年籍及住所等情
      觀之，本件被告與該綽號「洪小姐」之間，既非至親，又
      無故舊關係，則若無利可圖，被告何須甘冒被查獲之風險
      出售海洛因予曾德揚，併參酌被告前開供承其每販售毒品
      海洛因1千元可獲得報酬100元等情，被告前揭販賣毒品海
      洛因，顯有營利之意圖，亦堪認定。
（四）綜上各情，被告上開自白與事實相符，應可信實。本件事
      證明確，被告與綽號「洪小姐」之成年女子共同販賣第一
      級毒品海洛因之犯行，洵堪認定。
二、按被告行為後，刑法業於94年2月2日修正公布，並自95年7
    月1日施行，本件被告行為（其中95年6月29日之販賣行為）
    後法律既有變更，是關於本案應適用之新舊法，茲說明如下
    ：
（一）刑法第2條第1項規定，係規範行為後法律變更所生新舊法
      律比較適用之準據法，於95年7月1日刑法施行後，應適用
      刑法第2條第1項之規定，為「從舊從輕」之比較（最高法
      院95年度第8次刑事庭會議決議第1點第1項參照）。
（二）刑法第28條關於共犯之規定，由「二人以上共同實施犯罪
      之行為者，皆為正犯」，修正為「二人以上共同實行犯罪
      之行為者，皆為正犯」，將舊法之「實施」修正為「實行
      」，原「實施」之概念包含陰謀、預備、著手及實行等階
      段之行為，修正後僅共同實行犯罪行為，始成立共同正犯
      ，是新法共同正犯之範圍已有所限縮，排除陰謀犯、預備
      犯之共同正犯，新舊法就共同正犯之範圍既因此而有變動
      ，自屬犯罪後法律有所變更，應有新舊法比較問題，經比
      較新舊刑法第28條之規定，新法非更有利於被告，應適用
      修正前刑法第28條之規定。本案被告甲○○係於95年6月
      29日第1次販賣海洛因予曾德揚時，其與綽號「洪小姐」
      之成年女子就此販毒部分彼此間有犯意之聯絡並分擔實施
      犯行，不論依修正前、後之刑法第28條規定，均構成共同
      正犯，依刑法第2條第1項前段，自應適用行為時即修正前
      之刑法第28條規定。
（三）刑法第33條第5款關於罰金刑之規定，由「罰金：一元以
      上」修正為「罰金：新臺幣一千元以上，以百元計算之」
      ，應依刑法第2條第1項規定，適用最有利於行為人之法律
      （最高法院95年度第8次刑事庭會議決議第3點第1項第1款
      參照）。毒品危害防制條例第4條第1項販賣第一級毒品罪
      關於「得併科新臺幣一千萬元以下罰金」之罰金刑部分，
      經比較新、舊法結果，應以被告行為時之法律即修正前刑
      法第33條第5款規定，最有利於被告。
（四）被告甲○○行為後，刑法第47條累犯之規定，業於94年2
      月2日修正公布，並於95年7月1日施行，本件被告甲○○
      於95年6月29日第1次販賣海洛因之犯行，不論依修正前刑
      法第47條，或修正後刑法第47條第1項之規定，均構成累
      犯，依刑法第2條第1項前段，自應適用行為時即修正前刑
      法第47條之規定論以累犯。
（五）刑法第59條關於刑之酌減規定，由「犯罪之情狀可憫恕者
      ，得酌量減輕其刑。」修正為「犯罪之情狀顯可憫恕，認
      科以最低度刑仍嫌過重者，得酌量減輕其刑。」僅係酌減
      審認標準見解之明文化，非屬法律之變更，尚無新舊法比
      較之問題。
（六）刑法第64條第2項關於死刑減輕之規定，由「死刑減輕者
      ，為無期徒刑，或為15年以下12年以上有期徒刑。」修正
      為「死刑減輕者，為無期徒刑。」刑法第65條第2項關於
      無期徒刑減輕之規定，由「無期徒刑減輕者，為7年以上
      有期徒刑。」修正為「無期徒刑減輕者，為20年以下15年
      以上有期徒刑。」應依刑法第2條第1項規定，適用最有利
      於行為人之法律（最高法院95年度第8次刑事庭會議決議
      第6點第5項參照）。經比較新、舊法結果，應以被告行為
      時之法律即修正前刑法第64條第2項、第65條第2項規定，
      最有利於被告。
（七）裁判確定前犯數罪，其中一罪在新法施行前者，依刑法第
      51 條定應執行刑時亦應為新舊法之比較，最高法院95年5
      月23 日第8次刑事庭會議決議可資參照。被告於裁判確定
      前犯數罪，其中一罪係於95年7月1日之前犯之，而刑法第
      51條業於94年1月7日修正公布，並於95年7月1日施行，修
      正前刑法第51條規定：「數罪併罰，分別宣告其罪之刑，
      依左列各款定其應執行者：」，其中第5款規定：「宣告
      多數有期徒刑者，於各刑中之最長期以上，各刑合併之刑
      期以下，定其刑期。但不得逾20年。」，修正後刑法第51
      條第5款規定：「宣告多數有期徒刑者，於各刑中之最長
      期以上，各刑合併之刑期以下，定其刑期。但不得逾30年
      」，比較結果，修正後刑法並非較有利於行為人，依刑法
      第2條第1項前段之規定，仍應依修正前刑法第51條第5款
      ，定其應執行之刑。
（八）比較時應就罪刑有關之共犯、未遂犯、想像競合犯、牽連
      犯、連續犯、結合犯，以及累犯加重、自首減輕暨其他法
      定加減原因（如身分加減）與加減例等一切情形，綜其全
      部罪刑之結果而為比較。經綜合比較新、舊法之結果，被
      告於95年6月29日行為後之新法並未有利於被告，依刑法
      第2條第1項前段規定，本案自應適用被告行為時之法律即
      修正前刑法第28條、第33條第5款、第47條、第51條第5款
      、第64條第2項、第65條第2項之規定。
三、按海洛因業經列入毒品危害防制條例第2 條第2 項第1 款所
    規定之第一級毒品，禁止製造、販賣、運輸，毒品危害防制
    條例第2條第2項第1款及第4條第1項分別定有明文。又刑法
    上所謂販賣行為，係指以營利為目的，有償轉讓，將商品購
    入或賣出，有一於此，犯罪即為完成，故交付商品與收取價
    金，均屬販賣犯罪之構成要件行為，縱以幫助他人營利犯罪
    之意思，而有參與交付買賣標的物、收取貨款之販賣要件行
    為，自應論以共同正犯而非從犯（最高法院84年度臺上字第
    5647號、95年度臺上字第2400號判決意旨參照）。核被告販
    賣海洛因之行為，係犯同條例第4條第1項之販賣第一級毒品
    罪。其持有第一級毒品海洛因之低度行為，應為販賣之高度
    行為所吸收，不另論罪。被告就上開販賣海洛因之犯行，與
    綽號「洪小姐」之成年女子彼此間有犯意聯絡及行為分擔，
    第1次犯行應依修正前刑法第28條規定論以共同正犯，第2、
    3次犯行應依修正後刑法第28條規定論以共同正犯。被告所
    犯三次販賣第一級毒品罪，犯意各別，行為互殊，應予分論
    併罰。又查被告前因恐嚇取財案件，經本院90年度上訴字第
    284號判決判處有期徒刑1年2月，於91年5月12日縮短刑期執
    行完畢，有臺灣高等法院被告前案紀錄表一份可按。被告於
    前案有期徒刑執行完畢釋放後，5年內故意再犯本案之罪，
    為累犯，被告第1次犯行應依修正前刑法第47條之規定加重
    其刑，第2次及第3次犯行應依修正後刑法第47條第1項規定
    ，分別加重其刑（販賣第一級毒品罪之法定本刑為死刑及無
    期徒刑，不得加重）。被告雖有販賣海洛因之行為，惟被告
    販賣海洛因之對象僅曾德揚1人、販賣次數3次，僅係零星小
    額交易，販賣所得共僅9千元，未因此獲取豐厚利潤，其販
    賣毒品數量非鉅，所生危害有限，犯罪情節尚非極為重大，
    若不論販賣之對象、數量多寡，均處以毒品危害防制條例第
    4條第1項之法定刑死刑或無期徒刑，依本件實際犯罪之情狀
    而言，其惡性與犯罪情節較諸大量走私進口或長期販賣毒品
    之毒販有重大差異，對社會治安及國民健康之危害較輕，本
    院衡諸上情，認其犯罪情狀尚非無可憫恕，縱量處法定最低
    度刑無期徒刑，仍有情輕法重之嫌，本院衡其犯罪情狀，爰
    依刑法第59條規定，酌減輕其刑。並與前開加重其刑部分，
    依刑法第71條第1項規定，先加後減。
四、按毒品危害防制條例第18條第1項規定，得諭知沒收並銷燬
    之者，以查獲之第一級毒品及專供製造或施用毒品之器具為
    限，並不及於毒品之外包裝。而毒品外包裝既係用於包裹毒
    品，防其裸露、潮濕，便於攜帶販賣，亦係供販賣毒品所用
    之物，應依毒品危害防制條例第19條第1項之規定宣告沒收
    之，方屬適法（最高法院92年度臺上字第1288號判決意旨參
    照）。又毒品危害防制條例第19條第1項規定，犯第4條之罪
    者，其供犯罪所用或因犯罪所得之財物，均沒收之，如全部
    或一部不能沒收時，追徵其價額或以其財產抵償之。但該條
    項並無如同條例第18條第1項所定「不問屬於犯人與否，沒
    收之」之明文，自屬相對沒收主義之立法。是其應沒收之物
    ，應以屬被告所有者為限（最高法院95年度臺上字第305 號
    判決意旨參照）。再毒品危害防制條例第19條第1項固規定
    ，犯該條例第4條之罪者，其供犯罪所用或因犯罪所得之財
    物，均沒收之，但不及於供犯罪預備之物。倘係供犯罪預備
    之物，以屬犯罪行為人者為限，始得依刑法第38條第1項第
    2款規定諭知沒收（最高法院95年度臺上字第6102號判決意
    旨參照）。且按刑法第38條關於沒收之規定，亦於94年2月
    2日修正公布，並於95年7月1日施行。而從刑附屬於主刑，
    除法律有特別規定者外，依主刑所適用之法律（最高法院95
    年度第8次刑事庭會議決議第1點第5項參照），是本案關於
    沒收之從刑，自應適用被告行為時之法律即修正前刑法第38
    條之規定。經查：
（一）本件查獲之第一級毒品海洛因3包（合計淨重0.42公克，
      亦即曾德揚身上查獲1包及被告身上查獲2包），為第一級
      毒品，不問屬於犯人與否，均應依毒品危害防制條例第18
      條第1項前段規定，諭知沒收銷燬。
（二）又上開海洛因外包裝袋3個（空包裝總重0.67公克），有
      防止毒品裸露、逸出及潮濕之功用，並便於攜帶，為被告
      所有，爰依同條例第19條第1項宣告沒收。
（三）至扣案BENQ廠牌行動電話1支（序號：0000000000 00000
      號），亦為被告所有，係供販賣第一級毒品海洛因使用之
      物，應依同條例第19條第1項規定宣告沒收；另扣案之行
      動電話內之SIM卡1張（門號：0000000000號），係被告向
      行動通訊業者租用，非其所有（參卷附之電腦查詢門號租
      賃書1份），及注射針筒1支，雖為被告持有，然非供販賣
      第一級毒品海洛因所用之物，爰不予宣告沒收。
（四）另現金6千2百元雖在被告身上查獲，然被告否認係販賣海
      洛因之所得（見原審95年10月26日審判筆錄），且遍查現
      有卷證尚乏積極證據足資證明係被告販賣海洛因所得，爰
      不為沒收之諭知。又被告共同販賣第一級毒品海洛因所得
      之財物9千元（販賣3次海洛因予曾德揚，價格分別為6千
      元、1千元、2千元，共計9千元），應依毒品危害防制條
      例第19條第1項規定沒收，如全部或一部不能沒收時，以
      其財產抵償之。
（五）至在曾德揚身上查獲注射針筒1支及其所持用之行動電話1
      支（含門號：0000000000號SIM卡一枚），均與被告本件
      販賣海洛因之犯罪事實無直接關係，自不得於論處被告罪
      刑時，併予宣告沒收銷燬之，附此敘明。
五、原審以被告罪證明確，予以論罪科刑，固非無據，惟（一）
    原審認定被告3次販賣第一級毒品海洛因之犯行，應予評價
    為「集合犯」之包括一罪，尚有未洽，此因本案被告販賣毒
    品之行為，仍以有從購者以被告之行動電話與之洽購，經議
    價、雙方合意後，被告始向綽號「洪小姐」之不詳姓名成年
    女子取貨再前往約定地點交貨，被告前後三次販賣毒品之行
    為，時間均間隔二日以上，尚難謂係出於反覆實施之特性而
    在社會通念上可接受為一次刑法之評價，是原審以集合犯論
    為包括之一行為，尚非可採。又刑法第56條連續犯之規定，
    業經修正刪除，並於95年7月1日施行，而依新法對於上開反
    覆實施犯罪模式之對應處置，除合於「接續犯」或「包括一
    罪」之情形外，則僅能依數罪併罰之規定個別處斷。依最高
    法院86年臺上字第3295號判例意旨，數行為於同時同地或密
    切接近之時地實施，侵害同一之法益，各行為之獨立性極為
    薄弱，依一般社會健全觀念，在時間差距上，難以強行分開
    ，在刑法評價上，以視為數個舉動之接續施行，合為包括之
    一行為予以評價，較為合理，方屬接續犯之範疇，足見「接
    續犯」之成立，係以時、空密接性為前提要件，即透過對於
    同一法益之同種類侵害行為繼續不間斷之實行，業已稀釋個
    別行為之獨立性，致使刑法評價時將之視為單一、整體之犯
    罪行為，以符合社會一般人對於行為概念之認知，並與行為
    人之犯罪目的相互結合；然修法前後被告販賣毒品3次之犯
    行，亦不符數行為於同時同地或密切接近之時地實施，侵害
    同一之法益，各行為之獨立性極為薄弱，依一般社會健全觀
    念，在時間差距上，難以分隔之情形，此時則應回歸一般刑
    法上行為單、複數之認定，而予論罪科刑，較稱妥適。（二
    ）原審就被告於95年6月29日之販毒行為1次，係於修法前之
    犯罪行為，未就新舊法為比較適用（已如前述），亦有未洽
    。被告上訴意旨指摘原審未就毒品危害防制條例第17條之規
    定詳予審究相關之補強證據是否充分云云，雖無足取。然原
    審判決既有上述可議之處，仍應由本院將原判決撤銷改判。
    爰審酌毒品海洛因足以購買施用者導致精神障礙、性格異常
    ，甚至造成生命危險之成癮性，戕害國人身體健康，此為眾
    所皆知之事，竟為謀個人私利鋌而走險，意圖牟取暴利而販
    賣毒品，危害社會甚鉅，另考量其犯罪之手段、素行、販賣
    毒品之期間、次數、所得利益、參與程度，惟考量販賣次數
    僅3次，且對象為同一人，販賣所得為9千元，及犯罪後態度
    等一切情狀，量處如主文所示之刑，並定其應執行刑，以資
    懲儆。又本次刑法修正既依據「刑罰公平原則」之考量，刪
    除有關連續犯及常業犯之規定，原則上應依一行為一罪一罰
    予以併合處罰，且實務上對於接續犯、集合犯等實質上一罪
    關係見解之變更，僅係回歸法律適用原貌而已，現階段不應
    過度擴張適用，惟立法理由同時稱：恐因數罪併罰而有量刑
    過重而產生不合理之現象一節，為達罰當其罪，符合罪刑相
    當原則目的，透過法院嗣後以裁定定其應執行之刑時，得以
    綜合判斷審酌裁量出一適當之應執行之刑，應更能切合此次
    修法用意，並解決修法理由所謂恐因數罪併罰而有量刑過重
    而產生不合理現象之問題，本院參酌上旨及係被告提起上訴
    ，故定其應執行之刑如主文所示，併此敘明。
六、被告經合法傳喚，無正當理由不到庭，爰不待其陳述，逕行
    判決。
據上論斷，應依刑事訴訟法第369 條第1 項前段、第364 條、第
299 條第1 項前段、第371 條，毒品危害防制條例第4 條第1 項
、第18條第1 項前段、第19條第1 項，刑法第11條、第2 條第1
項、第28條、第47條、第59條，修正前刑法第28條、第47條、第
51條第5款、第59條，判決如主文。
本案經檢察官乙○○到庭執行職務。
中　　華　　民　　國　　96　　年　　6 　　月　　29　　日
　　　　　　刑事第七庭    審判長法　官  林  榮  龍
          　　　　　　　　　　  法　官  江  錫  麟
          　　　　　　　　　　  法　官  張  惠  立
上列正本證明與原本無異。
如不服本判決應於收受送達後十日內向本院提出上訴書狀，其未
敘述上訴之理由者並得於提起上訴後十日內向本院補提理由書 (
均須按他造當事人之人數附繕本)。
                                書記官  林  育  德
中　　華　　民　　國　　96　　年　　6 　　月　　29　　日
附錄：本案論罪科刑法條全文
毒品危害防制條例第4條第1項
製造、運輸、販賣第一級毒品者，處死刑或無期徒刑；處無期徒
刑者，得併科新臺幣1千萬元以下罰金。
